臺灣橋頭地方法院刑事裁定
                                     111年度聲字第1015號
聲  請  人  臺灣橋頭地方檢察署檢察官
受  刑  人  薛佳盈



上列聲請人因受刑人數罪併罰有二裁判以上，聲請定其應執行之
刑（111年度執聲字第693號），本院裁定如下：
    主  文
薛佳盈所犯如附表所示之罪，所處如附表所示之刑，應執行有期
徒刑壹年捌月，如易科罰金，以新臺幣壹仟元折算壹日。
    理  由
一、聲請意旨略以：受刑人薛佳盈因詐欺等7罪，先後經判決確
    定如附表，應依刑法第50條、第53條及第51條第5款，定其
    應執行之刑，爰依刑事訴訟法第477條第1項聲請裁定等語。
二、按裁判確定前犯數罪者，併合處罰之；數罪併罰，有二裁判
    以上者，依第51條之規定，定其應執行之刑；宣告多數有期
    徒刑者，於各刑中之最長期以上，各刑合併之刑期以下，定
    其刑期，但不得逾30年，刑法第50條第1項前段、第53條、
    第51條第5款分別定有明文。另數罪併罰，應依分別宣告其
    罪之刑為基礎，定其應執行刑，此觀刑法第51條規定自明，
    故一裁判宣告數罪之刑，雖曾經定其執行刑，但如再與其他
    裁判宣告之刑定其執行刑時，前定之執行刑當然失效，仍應
    以其各罪宣告之刑為基礎，定其應執行刑。至法律上屬於自
    由裁量事項，尚非概無法律性之拘束，在法律上有其外部界
    限及內部界限。前者法律之具體規定，使法院得以具體選擇
    為適當裁判，此為自由裁量之外部界限。後者法院為自由裁
    量時，應考量法律之目的，法律秩序之理念所在，此為自由
    裁量之內部界限。法院為裁判時，二者均不得有所踰越。在
    數罪併罰而有二裁判以上，應定其應執行刑之案件，法院所
    為刑之酌定，固屬自由裁量事項，然對於法律之內、外部界
    限，仍均應受其拘束（最高法院91年度台非字第32號、92年
    度台非字第187號判決意旨參照）。
三、查受刑人所犯如附表所示之罪，業經最高法院、臺灣高等法
    院（下稱高等法院）及本院先後判處如附表所示之刑，並於
    如附表所示之日期分別確定在案，有臺灣高等法院被告前案
    紀錄表及各該刑事判決各1份在卷可稽。茲檢察官聲請定其
    應執行刑，本院審核受刑人所犯如附表所示之罪，均係於附
    表編號1至6所示判決確定日期前為之，從而，檢察官向犯罪
    事實最後判決之法院即本院聲請定其應執行之刑，本院審核
    認為正當，應予准許。復受刑人所犯如附表編號1至6所示之
    罪，前經高等法院以109年度上易字第2315號判決定應執行
    有期徒刑1年6月，嗣經最高法院以111年度台上字第1478號
    判決上訴駁回確定，有前開臺灣高等法院被告前案紀錄表及
    各該刑事判決各1份在卷可憑，參照前揭說明，受刑人既有
    如附表所示之罪應定其應執行之刑，則上開所定應執行之刑
    即當然失效，本院自可更定如附表所示之罪應執行之刑。而
    本院定其應執行之刑不得逾越刑法第51條第5款所定外部界
    限，即不得重於附表編號1至7所示7罪之宣告刑總和（即有
    期徒刑2年7月），亦應受內部界限拘束，即不得重於上開所
    定應執行之刑及其餘所示宣告刑之總合（即有期徒刑1年11
    月），並衡酌受刑人所犯如附表所示各罪之犯罪類型、侵害
    法益、行為態樣、手段、動機，暨整體犯罪非難評價、實現
    整體刑法目的、刑罰經濟功能、對被告施以矯正之必要性等
    情綜合判斷，爰就受刑人所犯如附表所示之罪，定其應執行
    之刑如主文所示，並諭知易科罰金之折算標準。
據上論斷，依刑事訴訟法第477條第1項，刑法第50條第1項前段
、第53條、第51條第5款、第41條第1項前段、第8項，裁定如主
文。
中　　華　　民　　國　  111 　　年　　9　　月　　26 　日
                  刑事第一庭    法　官  陳狄建
以上正本證明與原本無異。
如不服本判決，應於裁定送達後5日內，向本院提出抗告狀。
中　　華　　民　　國　　111 　年　　9 　　月　　27　　日
                                書記官  吳雅琪

附表：
編    號  1 2 3 罪    名  詐欺 詐欺 詐欺 宣 告 刑  有期徒刑3月 有期徒刑3月 有期徒刑3月 犯    罪 日    期  105年8月22日至106年8月21日 105年8月29日至106年8月21日 105年10月11日至106年12月22日  最 後 事 實 審 法院 高等法院 高等法院 高等法院  案號 109年度上易字第2315號 109年度上易字第2315號 109年度上易字第2315號  判決 日期 110年11月4日 110年11月4日 110年11月4日 確定 判 決 法院 最高法院 最高法院 最高法院  案號 111年度台上字第1478號 111年度台上字第1478號 111年度台上字第1478號  判決 確定 日期 111年3月17日 111年3月17日 111年3月17日 是否為得易科罰金之案件  是 是 是 備    註  臺灣臺北地方檢察署 111年度執字第1564號 臺灣臺北地方檢察署 111年度執字第1564號 臺灣臺北地方檢察署 111年度執字第1564號   編號1至6所示之罪應執行有期徒刑1年6月。   

編    號  4 5 6 罪    名  詐欺 詐欺 詐欺 宣 告 刑  有期徒刑6月 有期徒刑6月 有期徒刑5月 犯    罪 日    期  105年5月25日至106年10月19日 106年12月29日至107年9月11日 107年7月19日至107年7月30日  最 後 事 實 審 法院 高等法院 高等法院 高等法院  案號 109年度上易字第2315號 109年度上易字第2315號 109年度上易字第2315號  判決 日期 110年11月4日 110年11月4日 110年11月4日 確定 判 決 法院 最高法院 最高法院 最高法院  案號 111年度台上字第1478號 111年度台上字第1478號 111年度台上字第1478號  判決 確定 日期 111年3月17日 111年3月17日 111年3月17日 是否為得易科罰金之案件  是 是 是 備    註  臺灣臺北地方檢察署 111年度執字第1564號 臺灣臺北地方檢察署 111年度執字第1564號 臺灣臺北地方檢察署 111年度執字第1564號   編號1至6所示之罪應執行有期徒刑1年6月。   

編    號  7 （以下空白）  罪    名  詐欺   宣 告 刑  有期徒刑5月   犯    罪 日    期  106年11月13日   最 後 事 實 審 法院 臺灣橋頭地方法院    案號 111年度簡字第670號    判決 日期 111年6月30日   確定 判 決 法院 臺灣橋頭地方法院    案號 111年度簡字第670號    判決 確定 日期 111年7月29日   是否為得易科罰金之案件  是   備    註  臺灣橋頭地方檢察署 111年度執字第3779號